【裁判字號】    92,交聲,346
【裁判日期】    920731
【裁判案由】    聲明異議
【裁判全文】
臺灣高雄地方法院交通事件裁定                    九十二年度交聲字第三四六號
    原處分機關  高雄市政府
    異  議  人  甲○○
右列受處分人因違反道路交通管理處罰條例案件，對於交通部公路總局高雄區監理所
九十二年七月二日（原處分：高市府交裁字第裁三二—Ｚ00000000號），聲
明異議，本院裁定如左：
    主  文
異議駁回。
    理  由
一、異議意旨略以：異議人即受處分人甲○○於民國九十一年十月二十四日十二時五
    十二分許，駕駛車牌號碼ＺＤ—八八０三號自用小客車，在南下二高田寮九如路
    段，遭員警以超速為由取締，惟發生路段是於二高，然舉發地點竟是九如鄉○鄉
    鄉○道，倘確有違規為何員警不在南二高上取締？直到九如鄉才誤指異議人違規
    ，其對裁罰不服，爰聲明異議，請求撤銷原處分云云。
二、按汽車行駛高速公路，應依速限標誌指示，高速公路交通管制規則第五條第一項
    前段定有明文，再汽車行駛於高速公路，而不遵管制之規定者，處汽車駕駛人新
    台幣（下同）三千元以上六千元以下罰鍰，道路交通管理處罰條例第三十三條第
    一項定有明文；又汽車駕駛人駕駛汽車違反道路交通管理處罰條例第三十三條第
    一項規定者，除應依該條所規定之罰鍰處罰外，並予記違規點數一點，道路交通
    管理處罰條例第六十三條第一項第一款亦定有明文。
三、訊據異議人固坦承確有於右揭時地遭警攔停之事實，惟矢口否認有何超速行為，
    云云。惟查：本件舉發時間係中午十二時五十二分許，當時國道三號南下三五八
    公里處僅有異議人駕駛之車輛駛過，經員警以雷達偵測，測得異議人有超速行駛
    之情形，故不可能有誤判之情形，而當時雖員警有攔檢異議人，然異議人仍繼續
    往前行駛，故員警直至下九如交流道後始開單舉發等情，業經證人即舉發本件之
    國道公路警察局第八警察隊田寮分隊警員鄭天明到庭證述明確，而本件舉發警員
    與異議人素不相識，亦無仇怨，則其依法執行公務，自無誣陷異議人之必要，堪
    認舉發警員就本件違規舉發應無誤判之情。佐以，交通警察掣單舉發違反道路交
    通管理處罰條例所列之違規事實，本質上為行政處分，係公務員基於職務上之權
    力，依法就特定之具體事件所為之具公法上效果之單方面行政行為，基於公務員
    為公法上行為具有公信力之原則，該行政行為當可被推定為真正，其據以依法處
    分之事實認定亦為正確無誤，本此公信原則，乃立法者賦予行政機關制定違反道
    路交通事件統一裁罰基準及處理細則，使勤務員警得當機處分（如該細則第二十
    三條）以達其維護交通秩序、安全之行政目的，反之，若謂公務員一切行政行為
    均需預留證據以證其實，則國家行政勢必窒礙難行，據此，刑事訴訟法就犯罪證
    據有關之規定中與屬行政秩序罰之交通違規裁罰本質不合之部分，自不在準用之
    列，從而，受處分人對前開證人之供述並無法舉出或請本院調查任何對其有利之
    證據資料，以使本院對證人所供述異議人即受處分人違規之事實產生任何合理之
    懷疑，本院經查亦無任何證據足資證明其有捏造事實違法取締之情事，則執勤員
    警本其維護交通秩序、安全職責所為之舉發，自應受到合法、正確之推定。
四、綜上而言，本件交通警員以科學儀器之雷達測速槍測得異議人超速，再當場攔停
    並出示雷達測速槍測得一二四公里數據，掣單舉發本件交通違規事件，並無不當
    之處，異議人辯稱該數據無法證明確為其車速云云，顯屬無據，不足為採。是本
    件高雄區○○○○道路交通管理處罰條例第三十三條第一項規定，裁處罰鍰新台
    幣六千元，並依同條例第六十三條第一項規定記違規點數一點，核無違誤，受處
    分人前開異議為無理由，應予駁回。
據上論斷，應依道路交通案件處理辦法第十九條，裁定如主文。
中      華      民      國    九十二    年      七      月    三十一    日
                                      臺灣高雄地方法院交通法庭
                                          法  官    張  茹  棻
右正本證明與原本無異。
如不服本裁定，應於裁定送達後五日內，向本院提出抗告狀。
                                          書記官    李  忠  霖
中      華      民      國    九十二    年      七      月    三十一    日


司法院資訊處製作；財團法人民間司法改革基金會備份。
